# 吸收合并注销子公司连续合并处理

提问人：shidongliu3 时间：2012-02-26 09:07:51
A合并子公司B公司，合并当年 借：资产 负债 资本公积（长投－资产+负债） 贷：长期股权投资 第二年及以后年度： 借：资本公积（合并当年差额） 贷：年初未分配利润 （合并当年差额） 第二年及以后年度处理是否正确，这样年初未分配利润与上年年末未分配利润对不上了，麻烦老师指点。谢谢

回答人：chenyiwei
（ 1 ）母公司吸收合并全资子公司，在母公司个别财务报表层面，应于吸收合并完成日，按照该子公司的各项资产、负债在母公司合并报表层面的账面价值（即以母公司原取得对该子公司控制权的购买日的公允价值为基础持续计算的金额，不仅包括可辨认资产和负债，也包括原先在购买日确认的商誉在内）对所取得的子公司各项资产、负债进行初始计量，同时终止确认原有的对该公司的长期股权投资。按上述原则确定的取得该子公司净资产初始确认金额与被终止确认的对该子公司长期股权投资账面价值之间的差额中，属于该子公司的可供出售金融资产公允价值变动等其他综合收益项目的部分，贷记或借记“资本公积——其他资本公积”，其他差额确认为投资收益。 （ 2 ）母公司吸收合并非全资子公司，应视作母公司先取得该子公司的少数股权，将其变为全资子公司后，再按上述原则处理。
在此前提下，连续编制合并报表的处理也不是你所说的，其实并不存在从资本公积转到未分配利润的调整。